臺灣臺南地方法院刑事判決　　　　　　　100年度訴字第373號
公　訴　人　臺灣臺南地方法院檢察署檢察官
被　　　告　劉福一
上列被告因違反毒品危害防制條例案件，經檢察官提起公訴（10
0年度毒偵字第486號），被告於本院準備程序進行中，先就被訴
事實為有罪之陳述，經本院合議庭裁定由受命法官獨任進行簡式
審判程序，判決如下：
    主  文
劉福一施用第一級毒品，累犯，處有期徒刑壹年；又施用第二級
毒品，累犯，處有期徒刑柒月。應執行有期徒刑壹年肆月。
    事  實
一、劉福一前於民國88年間，因施用毒品案件，經台灣高雄地方
    法院88年度毒聲字第9293號裁定送觀察、勒戒後，認有繼續
    施用毒品之傾向，復經同院89年度毒聲字第742號裁定，令
    入戒治處所施以強制戒治，於89年7月18日停止強制戒治釋
    放併付保護管束，90年1月25日保護管束期滿未經撤銷，視
    為執行完畢，並由台灣台南地方法院檢察署檢察官於90年2
    月3日以90年度戒毒偵字第151號為不起訴處分確定；又於前
    開觀察、勒戒及強制戒治執行完畢釋放後5年內之92年間，
    因施用毒品案件，經台灣高雄地方法院92年度訴字第2404
    號判決，判處有期徒刑10月確定，於94年1月17日縮刑期滿
    執行完畢。
二、劉福一於96年間，因先後犯毒品案件，經台灣高雄地方法院
    96年度訴字第2439號判決，應執行有期徒刑1年確定，本院
    96年度簡字第3630號判決，判處有期徒刑4月確定，上開各
    罪，嗣經本院97年度聲字第166號裁定，定應執行有期徒刑1
    年4月確定，於98年2月24日假釋付保護管束出監，同年4月
    14日保護管束期滿假釋未經撤銷而執行完畢。
三、劉福一猶未戒除毒癮，明知海洛因、甲基安非他命（起訴書
    載為安非他命，業經公訴檢察官當庭更正如上）分別係毒品
    危害防制條例第2條第2項第1款、第2款所定之第一、二級毒
    品，不得非法施用、持有，竟分別基於施用第一、二級毒品
    之犯意，先後為下列犯行：
（一）99年12月8日下午1時許，在高雄市阿蓮區阿蓮里「薦善堂
      」廁所內，以海洛因摻水置入注射針筒內注射之方式，施
      用第一級毒品海洛因1次
（二）99年12月9日下午3時許由警方採尿人員對之採尿送驗往前
      回溯96小時內之某時，在不詳處所，施用第二級毒品甲基
      安非他命1次。
四、嗣經員警於99年12月9日下午2時許，在台南市○○區○○村
    ○○街12號，發現在場之劉福一行跡可疑經其同意，將劉福
    一帶回警局採驗其尿液送驗結果，呈可待因、嗎啡及安非他
    命、甲基安非他命陽性反應，而查悉上情
五、案經台南市政府警察局歸仁分局移送台灣台南地方法院檢察
    署檢察官偵查起訴。
    理  由
壹、程序部分：
    本件被告劉福一於本院準備程序進行中，先就被訴事實為有
    罪之陳述，經告知被告簡式審判程序之旨，並經檢察官、被
    告之同意，而以簡式審判程序審理，有本院準備程序筆錄一
    份在卷可稽，依刑事訴訟法第273條之2、同法第159條第2項
    規定，本件不適用傳聞法則排除證據能力之規定，合先敘明
    。
貳、實體部分：
  一、訊據被告對於上開事實坦承不諱，並有毒品犯罪嫌疑人尿
      液採驗作業管制紀錄清冊、長榮大學尿液檢驗確認報告各
      1件在卷可稽（見警卷第6-7頁）。
  二、按海洛因經注射入人體後，約百分之80於24小時內自尿中
      排出，一般而言，尿液中能否驗出嗎啡陽性反應與其投與
      量、投與途徑、採尿時間、個人體質及檢驗方法之靈敏度
      有關，國外曾有文獻報導注射六毫克之海洛因鹽酸鹽，其
      代謝物嗎啡之平均可檢出時限約為26小時，此經行政院衛
      生署藥物食品檢驗局於81年9月8日以（81）藥檢壹字第81
      14885號函述明此旨綦詳。再按安非他命經口服投與後約
      70%於24小時內自尿中排出，約90%於96小時內自尿中排出
      ，目前國內尿液中安非他命之檢驗僅鑑定其是否呈陽性反
      應尚未定其含量，且安非他命成分之檢出與其投與方式、
      投與量、個人體質、採尿時間與檢測儀器之精密度等諸多
      因素有關，僅憑尿液中呈安非他命陽性反應，並無法確實
      推算吸食時間距採集時間之長短，惟依上述資料推斷，最
      長可能不會超過4日，亦經行政院衛生署藥物食品檢驗局
      81年2月8日(81)藥檢壹字第001156號函述明綦詳。揆諸上
      開說明，被告為警查獲後，並經警採集尿液檢體送驗，則
      本於上開被告為警採集尿液檢體送驗結果，呈嗎啡及甲基
      安非他命陽性反應之確認報告，可徵被告於上開採集尿液
      檢體往前回溯之26、96小時內某時點，確有施用第一級毒
      品海洛因及第二級毒品安非他命之犯行，應堪認定。是被
      告上開任意性自白，核與事實相符，應值採信。
  三、按毒品危害防制條例第20條、第23條就施用毒品之刑事處
      遇程序，區分為「初犯」、「5年內再犯」及「5年後再犯
      」，依立法理由之說明，僅限於「初犯」及「5年後再犯
      」2種情形，始應先經觀察、勒戒或強制戒治程序；倘被
      告於5年內已再犯，經依法追訴處罰，縱其第3次（或第3
      次以上）再度施用毒品之時間，係在初犯經觀察、勒戒或
      強制戒治執行完畢釋放5年以後，仍應依該條例第10條處
      罰（最高法院95年第7次刑事庭會議決議、98年度台上字
      第2741號判決意旨參照）。查被告前曾受如事實欄所述之
      觀察、勒戒及強制戒治處分，其於前開強制戒治執行完畢
      釋放後5年內，再犯施用毒品罪，並經台灣高雄地方法院9
      2年度訴字第2404號判決，判處有期徒刑10月確定，於94
      年1月17日縮刑期滿執行完畢等情，分別有卷附刑案資料
      查註紀錄表、台灣高等法院被告前案紀錄表各1件在卷可
      憑，則被告於初犯經強制戒治程序執行完畢後5年內，已
      曾再犯施用毒品案件，並經依法追訴處罰，揆諸上開最高
      法院決議要旨，縱其本次所犯施用毒品案件距前次強制戒
      治程序執行完畢釋放5年以後，仍應依法論罪科刑。
  四、按海洛因、甲基安非他命分屬毒品危害防制條例第2條第2
      項第1款、第2款所列之第1、2級毒品，故核被告所為，分
      別係犯毒品危害防制條例第10條第1項、第2項之施用第1
      級、第2級毒品罪。被告持有第1級、第2級毒品進而施用
      ，其持有之低度行為應為施用之高度行為所吸收，不另論
      罪。被告所犯上開施用第1級毒品海洛因、第2級毒品安非
      他命罪，犯意各別，行為互殊，應予分論併罰。又被告有
      如事實欄所記載經執行有期徒刑完畢之犯罪前案紀錄，此
      有前開臺灣高等法院被告前案紀錄表在卷可按，其於受徒
      刑之執行完畢後，5年以內故意再犯本案有期徒刑以上之
      罪，為累犯，均應依刑法第47條第1項之規定，加重其刑
      。爰審酌被告前因施用毒品案件，經觀察、勒戒及強制戒
      治之治療程序後，猶不思戒絕革除惡習，仍為本案犯行，
      顯然其意志力甚為薄弱，迄未能戒除毒癮，惟兼衡被告施
      用毒品犯行，在性質上乃屬對自我身心健康之自戕行為，
      尚未嚴重破壞社會秩序、侵害他人權益，及犯後坦承犯行
      ，尚有悔意，暨檢查官當庭求處如主文所示之刑等一切情
      狀，各量處如主文所示之刑，並定其應執行之刑。
據上論結，應依刑事訴訟法第273條之1第1項、第299條第1項前
段，毒品危害防制條例第10條第1項、第2項，刑法第11條前段、
第47條第1項、第51條第5款，判決如主文。
本案經檢察官詹尚晃到庭執行職務。
中    華    民    國   100    年    5     月    31    日
                  刑事第二庭  法  官  張銘晃
以上正本證明與原本無異。
如不服本判決應於收受本判決後10日內向本院提出上訴書狀，並
應敘述具體理由。其未敘述上訴理由者，應於上訴期間屆滿後20
日內向本院補提理由書狀（均須按他造當事人之人數附繕本）「
切勿逕送上級法院」。
                              書記官  鄭梅君
中    華    民    國   100    年    5     月    31    日
附錄本案論罪科刑法條全文
毒品危害防制條例第10條
施用第一級毒品者，處 6 月以上 5 年以下有期徒刑。
施用第二級毒品者，處 3 年以下有期徒刑。